Inventaris van het archief van het Bisdom Rotterdam, ca. 1850-1971
Nationaal Archief, Den Haag
- Circulaire houdende curiositeiten., z.j.; 1432; 1 stuk
- Correspondentie tussen mgr. M.A.Jansen en secretariaat., 1962-1964; 1433; 1 omslag
- Correspondentie tussen mgr. M.A.Jansen en vicaris A.Schaaper., 1963-1965; 1434; 1 omslag
- Lijsten houdende de namen van Concilie-vaders en concilaire Commissies., 1962-1965; 1435; 1 omslag
- Lijsten houdende namen van Nederlandse missie-bisschoppen op het Concilie., 1963; 1436; 1 omslag
- Lijst houdende namen van bisschoppen, die op het Concilie ontbreken. Met bijlage., z.j.; 1437; 1 omslag
- Agenda voor de zitting centrale commissie en bijlage met data van die commissie., 1962; 1438; 1 omslag
- Stukken betreffende de Voorbereidings-commissie inzake een studie-opdracht ten aanzien van financiele regelingen bij ziekte, ongeschiktheid en ouderdom van de clerus., 1959; 1439; 1 omslag
- Stukken betreffende de tekenwedsrijd over het Concilie in "Okki" en "Taptoe" voor de jeugd aan hun bisschop., 1963; 1440; 1 omslag
- Circulaires van de Romeinse Nieuwsdienst (KNP) inzake het Concilie., 1959-1965; 1441-1447
  - 1959, 1441
  - 1960, 1442
  - 1961, 1443
  - 1962, 1444
  - 1963, 1445
  - 1964, 1446
  - 1965, 1447
- Toespraak van paus Johannes XXIII gehouden op de audientie van journalisten op 13 oktober 1962, 1448; 1 stuk
- Toespraak van paus Paulus VI gehouden voor kunstenaars op 7 mei 1964., 1449; 1 stuk
  In het Frans, Duits, Engels, Italiaans en Spaans.
- Uitnodigingen van instanties voor het bijwonen van lezingen, uitvoeringen tijdens het Concilie., 1963-1965; 1450; 1 omslag
- Circulaires van het "CIC" Centrum Informationis Catholicum inzake nieuws in onze landen en uit de landen van onze samenwerkende persbureaux., 1963; 1451; 1 omslag
  In het Duits.
- Circulaires van het "KID" Kenzils-Informationsdienst inzake informatie over het Concilie., 1961-1962; 1452; 1 omslag
- Uittreksel van de notulen inzake voorlichting over het Concilei voor niet-katholieken journalisten. Met bijlagen., 1962; 1453; 1 omslag
- Brief van de internuntiatuur over publicaties aangaande de vierde Concilie-periode., 1965; 1454; 1 stuk
- Uittreksel van de notulen inzake uitgave van de commissie tot samenwerking der apostolaten voor het Concilie-onderricht op scholen. Met bijlagen., 1962; 1455; 1 omslag
- Artikel van Henri Bouchette over verontruste gedachten rond het Concilie in St.Adelbert., 1960; 1456; 1 omslag
- Correspondentie tussen prof. dr. W.Greitemann en mgr. M.A.Jansen over het boekje "Anregungen und Hoffnugen fur das zweite Vatikanische Konzil". Met bijlage., 1960; 1457; 1 omslag
- Rapport van het CCCC te Rome inzake haar activiteiten gedurende de tweede sessie van het Concilie van 29 september tot 4 december 1963, 1458; 1 stuk
- Tijdschrift "Het Oecumenische Concilie" uitgave Hoeksteenreeks der KA., 1959; 1459; 1 stuk
- Overdrukken houdende artikelen "Leken over het Concilie" uit het dagblad "De Tijd-De Maasbode" nr.8, 1959-1960; 1460; 1 stuk
- Overdrukken houdende artikelen "Het Concilie" eerste periode 1962 uit het dagblad "De Tijd-De Maasbode" nr.12, 1461; 1 stuk
- Artikel "dr. H.Poels voorzag reeds in 1943 noodzaak van Concilie" van J.Brouwers uit "De Nieuwe Linie" van, 3 oktober 1964; 1462; 1 stuk
- Artikel "Het komende Concilie in het tweede stadium van voorbereiding" van dr. N.Greitemann in St.Adelbert" jaargang september 1960, 1463; 1 stuk
- Overdrukken houdende artikelen "Een sessie met gemengde gevoelens" van Jan Grootaers uit het tijdschrift "De Maand" nr.10. Met bijlagen., 1963-1964; 1464; 1 omslag
- Artikel "Katholicisme en Ketterij" van prof. dr. G.Quispel uit "Elseviers" weekblad, 15 augustus 1964. Met bijlagen., 1465; 1 omslag
- Artikelen "Concilie" uit "De Gelderlander-Pers" van, 10 september 1965; 1466; 1 stuk
- Artikel "Gesprek met mrg. Bekkers over Concilie en mandement" van J.van Tijn uit "Vrij Nederland" van 18 september 1965. Met bijlage., 1467; 1 omslag
- Artikel "Balans en Perspektief van het Tweede Vaticaans Concilie" van dr. Hans Kung in Analecta maart-april 1966. Met bijlagen., 1468; 1 stuk
- Artikelen "Concilie heeft gebroken met middeleeuwen" en "Concilie heeft positieve resultaten bereikt" van prof. dr. Hans Kung uit "De Tijd-Maasbode" van 18 december 1965, 1469; 1 omslag
- Toespraak "Balans van het Concilie" van E.Schillebeekx OP, uitgesproken bij de sluiting van het documentatie-centrum te Rome op 1 december 1965. Met bijlagen., 1470; 1 omslag
- Circulaire houdende officiele berichtendiensten in Rome., z.j.; 1471; 1 stuk
- Correspondentie tussen Lannon Nederland NV en mgr. M.A.Jansen over de oprichting van een zelfstandige dochteronderneming., 1966; 1472; 1 omslag
- Circulaire van uitgeverij "Oikoumenikon" aan de Concilie-vaders., 1965; 1473; 1 stuk
- Artikel "Verontwaardigd Vaticaan laat tegen-boekmaatregelen nemen" van Jan Dijkgraaf uit "Het Binnenhof" van 18 januari 1962, 1474; 1 stuk
- Artikel "Oecumenische aanpak won in eerste zitting" van Jan Wintzoeker uit "De Gelderlander", van 18 december 1962; 1475; 1 stuk
- Artikel "Richtlijnen voor verder verloop Concilie" paus Johannes XXIII uit "De Tijd-Maasbode" van 7 februari 1963, 1476; 1 stuk
- Artikel "Come va il Concilio" van Fausto Vallaine uit, "L'Ossevatore Romano" van 16 maart 1963; 1477; 1 stuk
- Circulaires houdende dienstverlening aan de Concilie-vaders., 1965; 1478; 1 omslag
- Stukken betreffende uitgaven van Le Christ au Monde., 1963; 1479; 1 omslag
- Stukken betreffende schemata "Constitutiones Dogmatiae de Ecclesia" en de "Beata Maria Virginë., 1480-1481
  - 1963, 1480
  - 1964, 1481
- Stukken betreffende schemata "De Ecclesis Orientalibus"., 1482-1485
  - 1961-1962, 1482
  - 1963, 1483
  - 1964, 1484
  - 1964, 1485
- Stukken betreffende schemata "Constitutionis de Sacra Liturgiä., 1962-1963; 1486; 1 omslag
- Stukken betreffende schemata "Constitutionis de Instrumentis Communicationis Socialis"., 1962-1963; 1487; 1 omslag
- Stukken betreffende schema "De Oecumenismo", 1963-1964; 1488; 1 omslag
- Stukken betreffende schema declarationis "De Ecclesiae Habitudine ad Religiones non-Christianas"., 1964-1965; 1489; 1 omslag
- Stukken betreffende schema decreti "De Pastorali Episcoporum in Ecclesiä., 1963-1965; 1490; 1 omslag
- Stukken betreffende schema "De Religiosis"., 1963-1965; 1491; 1 omslag
- Stukken betreffende schema Decreti "De Institutione Sacrerdotalï., 1963, 1965; 1492; 1 omslag
- Stukken betreffende schema declarationes "De Educatione Christianä., 1963-1965; 1493; 1 omslag
- Stukken betreffende schema Decreti "De Apostolatu Laicorum"., 1963-1965; 1494; 1 omslag
- Stukken betreffende schema "De Ecclesia in Mundo Huius Tempotis"., 1495-1496
  - 1964, 1495
  - 1965, 1496
- Stukken betreffende schema "Constitutionis Dogmaticae De Divina Revelationë., 1962-1965; 1497; 1 omslag
- Stukken betreffende schema "De Activitate Missionali Ecclesiä., 1964-1965; 1498; 1 omslag
- Stukken betreffende schema declarationes "De Libertate Religiosä., 1964-1965; 1499; 1 omslag
- Stukken betreffende schema Decreti "De Ministreria et Vita Presbyterorum"., 1964-1965; 1500; 1 omslag
- Artikelen "Zum 20 Jahretag der Ruckkehr der West- und Nordlozesen an Polen" uit "Wroclanski Tygodnik Katolikon" van oktober 1965, 1501; 1 omslag
- Circulaire "Pre Sanctae Matris Ecclesiae Libertate" aan de Concilie-vaders., z.j.; 1502; 1 stuk
- Doorslag van een brief aan paus Paulus VI over een geschenk van boeken inzake het Concilie., 1967; 1503; 1 stuk
- Uittreksel van de Analecta van november - december inzake verzamelband conciliestukken., 1967; 1504; 1 stuk
- Stukken betreffende RK Bond van Kosters "Sint Willibrord" in de bisdommen Haarlem en Rotterdam inzake de salariering en pensionering., 1956-1962; 1505; 1 omslag
- Reglement van de Onderlinge Kerkelijke brandwaarborg maatschappij "St.Donatus" te Amsterdam., 1952; 1506; 1 stuk
- Verslagen van de Onderlinge Kerkelijke brandwaarborg maatschappij "St.Donatus" te Amsterdam inzake financien., 1956-1964; 1507; 1 omslag
- Balansen van het RK parochiaal armbestuur in het dekenaat Rotterdam per 31 december. Met bijlagen., 1957-1958; 1508; 1 omslag
- Balansen van het RK parochiaal armbestuur in het dekenaat Alkemade per 31 december. Met bijlagen., 1957-1958; 1509; 1 omslag
- Balansen van het RK parochiaal armbestuur in het dekenaat Alphen per 31 december. Met bijlagen., 1957-1958; 1510; 1 omslag
- Balansen van het RK parochiaal armbestuur in het dekenaat Delft per 31 december. Met bijlagen., 1957-1958; 1511; 1 omslag
- Balansen van het RK parochiaal armbestuur in het dekenaat Dordrecht per 31 december. Met bijlagen., 1957-1958; 1512; 1 omslag
- Balansen van het RK parochiaal armbestuur in het dekenaat Gouda per 31 december., 1957-1959; 1513; 1 omslag
- Balansen van het RK parochiaal armbestuur in het dekenaat 's-Gravenhage per 31 december., 1957-1958; 1514; 1 omslag
- Balansen van het RK parochiaal armbestuur in het dekenaat Leiden per 31 december. Met bijlagen., 1957-1958; 1515; 1 omslag
- Balansen van het RK parochiaal armbestuur in het dekenaat Noordwijk per 31 december. Met bijlagen., 1957-1959; 1516; 1 omslag
- Balansen van het RK parochiaal armbestuur in het dekenaat Poeldijk per 31 december. Met bijlagen., 1957-1958, 1960; 1517; 1 omslag
- Balansen van het RK parochiaal armbestuur in het dekenaat Schiedam per 31 december., 1957-1958; 1518; 1 omslag
- Balansen van het RK parochiaal armbestuur in het dekenaat Zoeterwoude per 31 december. Met bijlagen., 1957-1958; 1519; 1 omslag
- Stukken betreffende afrekeningen voor de bisdommen Haarlem en Rotterdam inzake boerderijen en landerijen op Goeree-Overflakkee, Ooltgensplaat en Middelharnis., 1940-1962; 1520; 1 omslag
- Correspondentie met ir. J.B.Mijs over afrekeningen voor de bisdommen Haarlem en Rotterdam inzake de boerderijen en landerijen op Goeree-Overflakkee, Ooltgensplaat en Middelharnis. Met bijlagen., 1950-1957, 1961-1962; 1521; 1 omslag
- Correspondentie met J.M.van Paaschen over afrekeningen voor het bisdom Haarlem inzake landerijen en boerderijen op Goeree-Overflakkee, Ooltgensplaat en Middelharnis. Met bijlagen., 1940-1945, 1947-1949; 1522; 1 omslag
- Stukken betreffende land en boerderijen te Kethel, eigendom van het bisdom Haarlem, inzake onderhoud en pacht. Met bijlagen. 1920-1921, 1930, 1939, 1942-1943, 1947, 1949-1953, 1955 1 omslag, 1523
- Correspondentie met Th.W.Roeling over betaling van de pacht. Met bijlagen., 1957, 1962-1963; 1524; 1 omslag
- Correspondentie met A.Hoek, notaris te Schiedam, over verkoop van percelen weiland te Kethel., 1962; 1525; 1 omslag
- Correspondentie met gemeentewerken Schiedam over aankoop percelen in Kethel. Met bijlagen., 1916, 1939, 1958-1959, 1961-1962; 1526; 1 omslag
- Correspondentie met Th.Roeling over het optreden als gevolmachtigde van het bisdom bij de vergadering van de stemgerechtigde ingelanden van de Noord-Kethelpolder. Met bijlage., 1917, 1957-1961; 1527; 1 omslag
- Stukken betreffende verkoop van percelen weiland en bouwland aan de gemeente Delft., 1961-1962; 1528; 1 omslag
- Agenda's van het kapittel., 1529-1535
  - 1956, 1529
  - 1957, 1530
  - 1958, 1531
  - 1959, 1532
  - 1960, 1533
  - 1961, 1534
  - 1962, 1535
- Stukken betreffende het diocesaan comite tot inhuldiging van de bisschop van Rotterdam., 1955-1957; 1536; 1 omslag
- Stukken betreffende financien van het "Pauselijk Nederlands College" te Rome., 1956-1962; 1537; 1 omslag
- Stukken betreffende de Nederlandse St.Gregoriusvereniging., 1959; 1538; 1 omslag
- Financiele stukken van het Pius Convict te Nijmegen., 1956-1960; 1539; 1 omslag
- Correspondentie met studerende priesters in Nijmegen over studiebeurzen. Met bijlagen., 1961-1964; 1540; 1 omslag
- Correspondentie met studerende priesters in Rome en Nijmegen over college- en inschrijfgelden en reis- en excursietoelagen., 1957-1964; 1541; 1 omslag
- Stukken betreffende financiering van studerende priesters in Nijmegen en Rome., 1956, 1960-1961, 1964; 1542; 1 omslag
- Statuten van de stichting RK gymnasium van het RK seminarie te Noordwijkerhout., 1958; 1543; 1 stuk
- Correspondentie met de zee-eerwaarde heer R.Kuypers over het aanschaffen van muziekinstrumenten., 1961-1964; 1544; 1 omslag
- Stukken betreffende bouw van het klein-seminarie in Noordwijkerhout., 1958-1963; 1545; 1 omslag
- Stukken betreffende de kosten voor de aankleding van de kapel van het seminarie te Noordwijkerhout., 1961-1963; 1546; 1 omslag
- Notulen van de bouwvergadering., 1960-1962; 1547; 1 omslag
- Stukken betreffende verbouwing van het bisschopshuis., 1548-1551
  - 1956, 1548
  - 1957, 1549
  - 1958, 1550
  - 1959, 1551
- Akte inzake een schenking door de heer P.M. van der Voort en mevr. A.M. Verburg te Wateringen., 1956; 1552; 1 stuk
- Stukken betreffende verbouwing van de Kathedraal., 1553-1557
  - 1956, 1553
  - 1957, 1554
  - 1958, 1555
  - 1959, 1556
  - 1960, 1557
- Bouwtekening inzake verbouwing van de kathedraal en pastorie., 1956-1958; 1558; 1 omslag
- Reglement houdende een nieuwe regeling voor katholieke instellingen op charitatief en maatschappelijk gebied in de Nederlandse RK kerkprovincie., 1964; 1559; 1 stuk
- Begroting van inkomsten en uitgaven inzake Katholieke Militaire Tehuizen., 1957-1961; 1560; 1 omslag
- Stukken betreffende verdeling rijkssubsidie en kerkcollecte van de Katholieke Militaire Tehuizen., 1956-1962, 1964-1965; 1561; 1 omslag
- Exploitatie-overzicht ten houdende de financiele gegevens van de Katholieke Militaire Tehuizen., 1955-1960; 1562; 1 omslag
- Statuten van de Katholieke Militaire Tehuizen. Met bijlagen., 1964; 1563; 1 omslag
- Financiele jaarverslagen van de Centrale van Katholieke Militaire Tehuizen., 1956-1963; 1564; 1 omslag
- Correspondentie met het bestuur van het Katholiek Militair Tehuis "Bilderdijk" te 's-Gravenhage over opheffing., 1962; 1565; 1 omslag
- Correspondentie met het bestuur van de Centrale van Katholieke Militaire Tehuizen over de opheffing van het Katholiek Militair Tehuis "Bilderdijk" te 's-Gravenhage., 1962; 1566; 1 omslag
- Jaarverslagen van de Stichting Beheersraad Bedrijfsapostolaat in de bisdommen Haarlem en Rotterdam., 1959-1964; 1567; 1 omslag
- Stukken betreffende werkgroepen van de Stichting Bedrijfsapostolaat., 1956-1963; 1568; 1 omslag
- Stukken betreffende de Stichting Beheersraad voor het Bedrijfsapostolaat., 1957, 1959-1963; 1569; 1 omslag
- Stukken betreffende herbouw kerken in Rotterdam., 1940-1944, 1946-1956; 1570; 1 omslag
- Stukken betreffende reorganisatie van de armbesturen der parochies in de binnenstad van Rotterdam., 1952, 1955-1957; 1571; 1 omslag
- Verslag van de zevende vergadering van de commissie tot situering van kerken en gebouwen van 10 december 1956., 1572; 1 stuk
- Stukken betreffende het Nationaal Rampenfonds voor de getroffen kerken inzake schadevergoeding van de watersnoodramp in 1953, 1956-1957, 1959-1964; 1573; 1 omslag
- Rapporten uitgebracht aan de adviseur van het Nationaal Rampenfonds inzake een suppletoire tegemoetkoming in de materiele rampschade van de kerken. Met bijlage., 1956-1958; 1574; 1 omslag
- Stukken betreffende de oprichting van een diocesaan zielzorgcentrum inzake cursussen voor priesters en leken., 1959, 1963-1965; 1575; 1 omslag
- Voorlopig rapport van de commissie ter bestudering van het pastoraal jaar, uitgebracht aan mgr. J.Baeten., 1959; 1576; 1 stuk
- Stukken betreffende de nalatenschap van de heer M.A.C.Persoon, overleden te Schiedam op 18 november 1962., 1888, 1917, 1920, 1928, 1954, 1962-1963; 1577; 1 omslag
- Stukken betreffende de nalatenschap van de heer A.van der Helm, overleden te Voorschoten op 24 december 1966., 1964, 1966-1967; 1578; 1 omslag
- Stukken betreffende de nalatenschap van de heer E.M.J.A.Ooms, overleden te Rotterdam op 24 januari 1960., 1959-1964; 1579; 1 omslag
- Stukken betreffende nalatenschappen aan de bisdommen. Alfabetisch op naam van erflater(ster)., 1939, 1955-1966; 1580; 1 omslag
- Stukken betreffende de Bisschoppelijke Brielse Commissie (BBC) te Brielle., 1958-1965; 1581; 1 omslag
- Gecensureerde titels van boeken in behandeling. Alfabetisch op naam van het boek., 1960; 1582; 1 omslag
- Gecensureerde titels van boeken in behandeling. Alfabetisch op naam van de schrijver., 1957-1964, 1968; 1583; 1 omslag
- Gecensureerde titels van boeken. Alfabetisch op naam van het boek., z.j.; 1584; 1 omslag
- Gecensureerde titels van boeken., 1956-1965; 1585-1586
  - A-K., 1585
  - L-W., 1586
- Stukken betreffende titels van boeken inzake weigering over het verlof van de kerkelijke censuur om een boek te publiceren., 1960, 1962, 1965-1966; 1587; 1 omslag
- Titels van boeken. Alfabetisch op naam van de auteur., z.j.; 1588; 1 omslag
- Titels van boeken. Alfabetisch op naam van het boek., z.j.; 1589; 1 omslag
- Stukken betreffende het verlenen van toestemming door de bisschop om boeken te lezen, die op de index staan. Alfabetisch op naam van aanvragen., 1875-1876, 1953, 1955-1963; 1590; 1 omslag
- Stukken betreffende het verlenen van vrijspraak door de bisschop om voor de Katholieke kerk te trouwen en opgenomen te worden. Alfabetisch op naam van de persoon., 1956-1964; 1591; 1 omslag
- Brief van de bisschop van Haarlem aan J.C.G. van de Wiel over diens benoeming tot ere-kanunnik. Met bijlage., 1945; 1592; 1 omslag
- Accountants-rapporten. Met bijlagen., 1957-1968; 1593-1604
  - 1956, 1593
  - 1957, 1594
  - 1958, 1595
  - 1959, 1596
  - 1960, 1597
  - 1961, 1598
  - 1962, 1599
  - 1963, 1600
  - 1964, 1601
  - 1965, 1602
  - 1966, 1603
  - 1967, 1604
- Financiele verslagen., 1966-1968; 1605-1607
  - 1966, 1605
  - 1967, 1606
  - 1968, 1607
- Accountantsrapporten van het fonds voor kerkenbouw. Met bijlagen., 1958, 1960, 1962, 1964-1969; 1608-1616
  - 1957, 1608
  - 1959, 1609
  - 1961, 1610
  - 1963, 1611
  - 1964, 1612
  - 1965, 1613
  - 1966, 1614
  - 1967, 1615
  - 1968, 1616
- Accountantsrapport van het fonds voor kerkenbouw in het bisdom Haarlem inzake scheiding en deling van het vermogen van de Stichting. Met bijlage., 1956-1957; 1617; 1 omslag
- Accountantsrapport van het fonds voor kerkenbouw in het bisdom Haarlem en Rotterdam inzake de ontwikkeling tussen deze Stichting. Met bijlagen., 1958; 1618; 1 omslag
- Stukken betreffende het Diocesaan Pastoraal Centrum., 1963-1965; 1619; 1 omslag
- Stukken betreffende de Bisschoppelijke Commissie Universiteit Rotterdam., 1959-1960; 1620; 1 omslag
- Correspondentie met de vicaris-generaal over de bijdrage van de kerkenbouw. Alfabetisch op naam van de gever., 1956-1966; 1621-1627
  - A-C., 1621
  - D-F., 1622
  - G-J., 1623
  - K-M., 1624
  - N-P., 1625
  - R-T., 1626
  - U-Z., 1627
- Stukken betreffende het aanvragen van de pauselijke zegen inzake jubilea. Alfabetisch op naam., 1956-1967; 1628; 1 omslag
- Stukken betreffende het aanvragen van de pauselijke onderscheiding "Bene Merenti" inzake verdiensten. Alfabetisch op naam., 1956-1968; 1629; 1 omslag
- Stukken betreffende het aanvragen van de pauselijke onderscheiding "Pro Eccledia et Pontifice" inzake verdiensten. Alfabetisch op naam., 1938, 1955-1969; 1630-1634
  - A-D., 1630
  - E-J., 1631
  - K-L., 1632
  - M-R., 1633
  - S-Z., 1634
- Stukken betreffende het aanvragen van de pauselijke onderscheiding "Sylvester-orde" inzake verdiensten. Alfabetisch op naam., 1952, 1956-1968; 1635-1636
  - A-K., 1635
  - L-Z., 1636
- Stukken betreffende het aanvragen van de pauselijke onderscheiding "Sint Gregorius-ordë. Alfabetisch op naam., 1924, 1938, 1946, 1949-1951, 1955-1969; 1637-1639
  - A-J., 1637
  - K-R., 1638
  - S-Z., 1639
- Stukken betreffende het aanvragen van de pauselijke onderscheiding "Geheim-kamerheer van de paus" voor geestelijken buiten het bisdom. Alfabetisch op naam., 1956-1966; 1640; 1 omslag
- Stukken betreffende het aanvragen van de pauselijke onderscheiding"Huisprelaat van de paus" voor geestelijken buiten het bisdom. Alfabetisch op naam., 1956-1960, 1965, 1968; 1641; 1 omslag
- Stukken betreffende het aanvragen van de pauselijke onderscheidingen voor geestelijken in het bisdom Rotterdam. Alfabetisch op naam., 1946, 1956-1959, 1961-1963, 1967-1968; 1642; 1 omslag
- Stukken betreffende de Commanderije Nederland der Orde van de Ridders van het H.Graf van Jeruzalem., 1952, 1957-1959, 1961, 1963-1967; 1643; 1 omslag
- Stukken betreffende de Souvereine en Militaire Orde van Malta, afdeling Nederland., 1954, 1956-1959, 1966, 1969; 1644; 1 omslag
- Stukken betreffende het aanvragen van de pauselijke onderscheiding "Geheim-kamerbeheer met kap en degen". Alfabetisch op naam., 1940, 1958-1959, 1962-1963, 1967-1968; 1645; 1 omslag
- Stukken betreffende het aanvragen voor herbenoeming tot geheim kamerbeheer van de paus bij het overlijden van paus Pius XII en Johannes XXIII., 1958, 1963; 1646; 1 omslag
- Stukken betreffende het aanvragen van de pauselijke onderscheiding "Protonotarius Apostolicus" voor geestelijken buiten het bisdom. Alfabetisch op naam., 1957, 1959; 1647; 1 omslag
- Stukken betreffende formaliteiten en eisen gesteld bij het aanvragen van pauselijke onderscheidingen., 1955-1958, 1960, 1962-1967; 1648; 1 omslag
- Stukken betreffende het aanvragen van koninklijke onderscheidingen voor priesters., 1956-1969; 1649; 1 omslag
- Correspondentie met de commissie tot beheer der RK Bewaarscholen te Delft over restauratie., 1941; 1650; 1 omslag
- Stukken betreffende saneringsplannen van de commissie van beheer van het St.Anthonius-Patronaat te Delft inzake aflossingen van obligaties., 1936, 1914; 1651; 1 omslag
- Correspondentie met het bestuur van de RK Vakschool voor meisjes te Delft over het onderhouden der bisschoppelijke bouwbepalingen., 1937-1939; 1652; 1 omslag
- Voorstel van J.Waterreus aan het parochiaal armbestuur van Delft inzake overname van de school., 1959; 1653; 1 stuk
- Stukken betreffende Huize Sancta Maria, psychiatrische inrichting voor RK vrouwen te Noordwijkerhout. 1917, 1919, 1921, 1925-1928, 1934-1939, 1949., 1654; 1 omslag
- Stukken betreffende RK Vereniging voor ziekenverpleging Dr.Noletstichting RK ziekenhuis Schiedam., 1909-1910, 1913-1914, 1926-1929, 1931-1934, 1936-1939, 1954; 1655; 1 omslag
- Stukken betreffende de Stichting Katholieke Bejaardenzorg Hillegom en Omstreken., 1955-1958; 1656; 1 omslag
- Financiele jaarverslagen van het Interparochieel Sociaal Charitatief Centrum te Noordwijk., 1956-1962; 1657; 1 omslag
- Financiele jaarverslagen van het Interparochieel Sociaal Charitatief Centrum te Hillegom., 1958-1962; 1658; 1 omslag
- Financiele jaarverslagen van het Interparochieel Sociaal Charitatief Centrum te Lisse., 1958-1961; 1659; 1 omslag
- Financiele jaarverslagen van het Interparochieel Sociaal Charitatief Centrum te Wassenaar., 1958-1961; 1660; 1 omslag
- Financiele jaarverslagen van het Interparochieel Sociaal Charitatief Centrum te Zwijndrecht., 1961; 1661; 1 stuk
- Financiele jaarverslagen van het Interparochieel Sociaal Charitatief Centrum te Leiden., 1960-1961; 1662; 1 omslag
- Stukken betreffende Stichting voor Katholieke Sociale Jeugdzorg te Leiden., 1949-1954; 1663; 1 omslag
- Stukken betreffende Sint Franciscus Liefdewerk te Leiden., 1945-1948; 1664; 1 omslag
- Stukken betreffende Stichting bouw studentenkapel te Leiden., 1959-1962; 1665; 1 omslag
- Financiele jaarverslagen van de RK psychiatrisch-neurologische kliniek Sint Jacobusstichting te Wassenaar., 1924-1945; 1666-1668
  - 1924-1934, 1666
  - 1935-1940, 1667
  - 1941-1945, 1668
- Begroting van de RK psychiatrisch-neurologische kliniek Sint Jacobusstichting te Wassenaar., 1937-1946; 1669; 1 omslag
- Statuten van de RK psychiatrisch-neurologische kliniek Sint Jacobusstichting te Wassenaar., 1923, 1926-1927,1946; 1670; 1 omslag
- Stukken betreffende de RK psychiatrisch-neurologische kliniek Sint Jacobusstichting te Wassenaar., 1923-1925, 1927-1929, 1933-1937, 1939-1948, 1955-1964; 1671; 1 omslag
- Financiele jaarverslagen van de Sint Jacobusstichting te Wassenaar over de jaren 1947-1949, 1958-1961, 1965., 1947-1949, 1958-1961, 1966; 1672; 1 omslag